臺灣高等法院臺中分院刑事判決　　　　　　　　　民國九十三年度上訴字第六一號
　　上　訴　人　臺灣臺中地方法院檢察署檢察官
　　上　訴　人
　　即　被　告　癸○○
　　被　　　告　Ｌ○○
右上訴人等因被告等違反槍砲彈藥刀械管制條例案件，不服臺灣台中地方法院中華民
國九十二年九月十日第一審判決（民國九十二年度訴字第八二三、八二五號，起訴案
號：臺灣台中地方法院檢察署民國九十一年度偵字第一六七四一、二○二六二、二二
一七八、二三一三四號）及移請併案審理（九十一年度偵字第一三二五八號、第一六
七四一號、九十二年度偵字第六三一號、第五六七一號），提起上訴，本院判決如左
：
    主      文
原判決關於癸○○、Ｌ○○部分撤銷。
癸○○、Ｌ○○未經許可，持有獵槍，各處有期徒刑壹年，併科罰金新台幣玖萬元，
罰金如易服勞役均以佰元即新臺幣玖佰元折算壹日，均緩刑年。扣案之制式獵槍
貳枝均沒收。
    事      實
一、緣Ｑ○○（經本院本案判處有期徒刑七年併科罰金壹拾捌萬元）為台北市大緯飛
    機股份有限公司（以下簡稱大緯公司）負責人，並擔任籌備中之霰彈槍協會會長
    職務，因見國內乙種自衛槍枝管制鬆散，且國內停止核發乙種自衛槍枝證照，擁
    有合法證照之乙種自衛槍枝多已老舊，認有利可圖，竟自民國（下同）八十八年
    八月間起，萌利用「假報修、真走私」之借屍還魂方式，將原有之老舊自衛槍枝
    ，以送國外維修之名義申請出口，取得內政部警政署核發之出口許可證後，復於
    出口送修報單上，除槍身號碼外，僅略填載與出口維修舊槍相似之制式新槍之單
    管或雙管、口徑、長短等類別型式，而於其槍枝製造國、製造廠商、型式、槍號
    、彈匣容量、型號較能辨識槍別等資料，則不為詳細填明，將舊槍枝送出國外，
    再以每枝槍枝美元二百元至一千二百元不等之代價，購得與出口報單所載型號相
    符之制式新型單管或雙管獵槍，並另行打刻舊槍之槍號，冒充為原同一槍枝送維
    修完成進口，以此方式私運管制物品槍枝進口後，交予原持有自衛槍枝之如附表
    所示Ｆ○○等人，而取得每枝新台幣（下同）十五萬元至十八萬元之利益。其詳
    細犯罪行為為：
（一）八十八年八月間起，Ｑ○○先以大緯公司名義寄發印有制式新型單管及雙管獵
      槍枝並記載「本公司專案申請辦理乙種自衛槍枝（獵槍）送往國外原廠翻修，
      槍主反應熱烈，委託本公司代辦者眾，為免尚未決定送國外原廠翻修之槍主向
      隅，本公司特再舉辦第二批國外送修，如果貴槍主有興趣，請儘速予本公司連
      絡」等語文句之廣告信件予本案被告Ｆ○○等多人，期間並於八十九年間利用
      「霰彈槍協會成立大會」名義辦理餐會二次，邀集會員參加，會中並將新型制
      式霰彈槍二把展示供會員參觀，以招攬送維修，或親自前往槍主住所邀約將槍
      枝以每枝十五萬元至十八萬元不等之代價送維修。
（二）俟癸○○、Ｌ○○、Ｆ○○等人（其送修人、原槍枝證號、送修日期、取回日
      期等均詳如附表所示）同意將槍枝送修後，即由Ｑ○○填載申請書，並於申請
      書上虛偽記載乙種自衛槍枝之損壞情形為「槍管蝕銹膨脹、木部裂損、槍機損
      壞、彈簧故障」，送交管理機關即持槍人住所地當地警察分局轉送各該管轄縣
      、市警察局轉送內政部警政署，俟內政部警政署核准出口送維修並轉由內政部
      發給「內政部核准槍械入出口許可證」後，即由Ｑ○○向持有獵槍（或空氣槍
      ）之癸○○、Ｌ○○及本案已判決之Ｆ○○、申○○、Ｈ○○、丑○○、Ｅ○○、午○○、壬○○（九十三年一月十四日死亡）、Ｋ○○、Ａ○○、Ｏ○○
      、巳○○、Ｔ○○、己○○、宇○○、Ｃ○○、Ｖ○○、酉○○、李礽璋、Ｕ
      ○○、未○○、丁○、Ｒ○○、Ｊ○○、寅○○、戌○○、丙○○（原審判決
      罪刑確定）、Ｎ○○、Ｍ○○、Ｉ○○、甲○○、宙○○、Ｄ○○、Ｂ○○、
      陳明樹（經本院另案九十二年度上重訴字第四九號判處有期徒刑一年併科罰金
      新臺幣陸萬元）、亥○○、地○○、玄○○、Ｇ○○（原審判決罪刑確定）、
      蔣建成（已死亡由檢察官偵查終結另為不起訴處分）、辰○○、Ｓ○○、陳仁
      德（已死亡由檢察官偵查終結另為不起訴處分）、閩武雄（原審判決罪刑確定
      ）、庚○○、Ｐ○○、黃○○、Ｗ○○、卯○○、張永接（原審判決罪刑確定
      ）、天○○、謝坤城等人收取渠等原持有之乙種自衛槍枝（獵槍或空氣槍），
      並向設於美國加州之ＢＬＵＥ—Ｊ　ＩＮＴＥＲＮＡＴＩＯＮＡＬ˙ＩＮＣ˙
      公司（以下簡稱ＢＬＵＥ—Ｊ公司）另訂購新型制式單管或雙管獵槍，再將所
      訂購之槍枝型號委由不知情之凱台通運報關有限公司（下稱凱台公司）填載於
      出口報單之貨物名稱、品質、規格欄內，而明知不實之事項而登載於其業務上
      製作之文書，並提出於財政部台北關稅局行使申請出口，足生損害於財政部台
      北關稅局對於管制進出口槍械物品管理之正確性。
（三）ＢＬＵＥ—Ｊ公司收取送修出口之原有自衛槍之後，並非送維修，而將Ｑ○○
      所欲訂購之新型制式單管或雙管獵槍打上原有自衛槍枝之槍號後，運輸回中正
      機場。Ｑ○○明知上開槍枝並非原來領有合法乙種自衛槍枝執照之獵槍，依法
      不得私運進口之管制物品，竟基於概括犯意，未經許可委由不知情之凱台公司
      填載進口報單向財政部台北關稅局申報進口，而私運管制物品制式獵槍或空氣
      槍等槍枝進口。迨自中正機場領得槍枝後，再由Ｑ○○通知送委修名義之持槍
      人取回或親自交付委修之持槍人。
二、癸○○、Ｌ○○、Ｆ○○、申○○、Ｈ○○、丑○○、Ｅ○○、午○○、壬○○
    、Ｋ○○、Ａ○○、Ｏ○○、巳○○、Ｔ○○、己○○、宇○○、Ｃ○○、Ｖ○○、酉○○、李礽璋、Ｕ○○、未○○、丁○、Ｒ○○、Ｊ○○、寅○○、戌○○、丙○○、Ｎ○○、Ｍ○○、Ｉ○○、甲○○、宙○○、Ｄ○○、Ｂ○○、陳
    明樹、亥○○、地○○、玄○○、Ｇ○○、辰○○、Ｓ○○、閩武雄、庚○○、
    Ｐ○○、黃○○、Ｗ○○、卯○○、張永接、天○○、謝坤城等人於收到送修回
    國之槍枝後，明知Ｑ○○交付之槍枝並非渠等原有之領有乙種自衛槍枝執照合法
    持有之獵槍，實係全新或較新之制式獵槍，而非原送修獵槍，依法不得持有，竟
    均未經許可各自仍予收受而持有制式獵槍之。
三、嗣經臺灣臺中地方法院檢察署檢察官指揮內政部警政署刑事警察局偵二隊二組、
    台中縣警察局、台中縣警察局和平分局組成專案小組，於九十一年十月十一日搜
    索台北市大安區○○○路○段五七號七樓之一「大緯公司」，扣得大緯公司送修
    槍枝之出入境報單一批，並查扣大緯公司送修後進口之獵槍五十三枝、空氣槍二
    枝（詳卷附扣押物品清單）。並同時委請警察大學子○○教授鑑定扣案槍枝之廠
    牌、型式、製造國及出廠年份，並指揮內政部警政署刑事警察局物理組配合及協
    助鑑定工作。進而發覺查獲上情。
四、案經臺灣臺中地方法院檢察署檢察官自動檢舉（九十一年度偵字第二二一七八號
    ）、台中縣警察局和平分局移送（九十一年度偵字第二○二六二號、九十一年度
    偵字第二三一三四號）、彰化縣警察局彰化分局（九十一年度偵字第一六七四一
    號）分別報請同署檢察官偵查起訴。
    理      由
一、原審法院及本院訊據被告Ｑ○○對於其係大緯公司負責人，並擔任籌備中之霰彈
    槍協會會長職務，並自八十八年八月間起，陸續將被告癸○○、Ｌ○○及經本院
    已判決之Ｆ○○等人所有之老舊自衛槍枝，以送國外修理之名義申請出口，取得
    內政部警政署核發之出口許可證後，送修完成並報關進口，交予原持有自衛槍枝
    之癸○○、Ｌ○○、Ｆ○○等人，並取得每枝送修槍枝十五萬元至十八萬元之利
    益等事實均直承不諱。次查被告癸○○、Ｌ○○及本院已判決之被告Ｆ○○、申
    ○○、Ｈ○○、丑○○、Ｅ○○、午○○、Ｋ○○、壬○○、Ａ○○、Ｏ○○、
    巳○○、Ｔ○○、己○○、宇○○、Ｃ○○、Ｖ○○、酉○○、李礽璋、Ｕ○○
    、未○○、丁○、Ｒ○○、Ｊ○○、寅○○、戌○○、丙○○、Ｎ○○、Ｍ○○
    、Ｉ○○、甲○○、宙○○、Ｄ○○、Ｂ○○、陳明樹、亥○○、地○○、玄○○、Ｇ○○、辰○○、Ｓ○○、閩武雄、庚○○、Ｐ○○、黃○○、Ｗ○○、卯
    ○○、張永接、天○○、謝坤城等人對於其等有分別將如附表一所示之自衛槍枝
    委由大緯公司負責人Ｑ○○，分別於附表一所示送修日期及取回日期之事實，於
    原審法院或部分被告於本院審理中亦均直承不諱，惟均否認有犯槍砲彈藥刀械管
    制條例第八條第四項之未經許可持有獵槍（或空氣槍）罪之犯行。均辯稱：渠等
    將前揭槍枝送修前並不知會被換成較新的獵槍，其等是因相信被告Ｑ○○為合法
    專業之槍械之維修商，且槍枝均經政府機關查驗通過，出口維修，維修後報關進
    口，一切均合於政府之規定等語。被告癸○○在本院審判中辯稱：「我取回之獵
    槍年份、型號一樣，是我原來送修之獵槍不是新槍」等語。被告Ｌ○○在本院審
    判中辯稱：「取回之獵槍送修時因為電鍍才比較新，不是新槍」等語。
二、惟查：
　(一)、前揭扣案之被告Ｆ○○等，經被告Ｑ○○報關進口，取回來後之獵槍等槍枝，
      經委請中央警察大學子○○教授鑑定廠牌、型式、製造國及出廠之年份等事項
      結果，經分別與送修被告等人於檢察官偵查中所述，其等原持有槍枝之時間比
      對後，均顯然有未符，如附表進口後槍枝與原持有槍枝之不同鑑定欄所載，譬
      如：被告易嘉英原取得時間：六十五年間即取得，鑑定年份：一九九九年以後
      。被告Ａ○○原取得時六十幾年間向一牙醫師購買取得，鑑定年份：一九八八
      年以後。被告Ｔ○○原取得時間：超過三、四十年，鑑定年份：一九八九年以
      後。被告己○○原取得時間：五十年間由其父李護昌留贈，鑑定年份：一九九
      九年以後。被告宇○○原取得時間：七十六年間由祖父張阿澎繼承，於七十六
      年八月十七日發照。鑑定年份：一九九九年以後。被告Ｃ○○原取得時間：大
      約四十年前由其父郭承輝繼承取得，鑑定年份：一九九○年以後。被告Ｖ○○
      原取得時間：五十至六十年間朋友呂芳煙贈送取得，鑑定年份：一九九五年以
      後。被告酉○○原取得時間：四、五十年之久，七十六年登記。鑑定年份：一
      九九一年以後。被告Ｕ○○原取得時間：五十年以上，鑑定年份：一九八九年
      以後。被告未○○原取得時間：四十幾年間朋友轉送取得，鑑定年份：一九八
      九年以後。被告丁○原取得時間：五十五年間取得，鑑定年份：一九九五年以
      後。被告Ｒ○○原取得時間：其父鄭西貴八十三年間逝世遺留，鑑定年份：一
      九九九年以後。被告Ｊ○○原取得時間：六十年間，鑑定年份：一九九九年以
      後。被告戌○○原取得時間：五十六年間在台東購買，鑑定年份：一九九二年
      以後。被告Ｎ○○原取得時間：六十八年間，鑑定年份：一九九○年以後。被
      告Ｉ○○原取得時間：六十年間，鑑定年份：一九八七年以後。被告甲○○原
      取得時間：六十年以前祖父方文聰轉讓，鑑定年份：一九九○年以後。被告宙
      ○○原取得時間：已經二十年前購買的，鑑定年份：一九八九年以後。被告Ｄ
      ○○原取得時間：六十年間向朋友買的，鑑定年份：一九八七年以後。被告Ｂ
      ○○原取得時間：大約二十幾年前朋友贈送，鑑定年份：一九八五年以後。被
      告亥○○原取得時間：二十幾年了，是中古槍，鑑定年份：一九八七年以後。
      被告Ｇ○○原取得時間：超過三十年了是買中古槍，鑑定年份：一九八七年以
      後。被告辰○○原取得時間：六十五年左右由購買取得，鑑定年份：一九九七
      年以後。被告閩武雄原取得時間：三十幾年前持有，鑑定年份：一九八七年以
      後。被告黃○○原取得時間：二十幾年了，是買中古槍，鑑定年份：一九九九
      年以後。被告Ｗ○○原取得時間：五十至六十年間由購買持有，鑑定年份：一
      九九二年以後。被告卯○○原取得時間：大約五十多年前購買的，鑑定年份：
      一九九五年以後。被告張永接原取得時間：五十年左右取得，鑑定年份：一九
      八九年以後。被告天○○原取得時間：五十年間，鑑定年份：一九九九年以後
      。被告謝坤城原取得時間：五十年間其父即持有。鑑定年份：一九六四年以後
      。再參核上開鑑定書鑑定資料顯示，被告Ｎ○○、Ｇ○○、Ｊ○○、午○○、
      黃○○、己○○等人其等經被告Ｑ○○報關進口回國之槍枝，除均為比利時國
      製造，製造年份為一九九九年之新槍外，其原廠槍號分別：Ｎ○○為１１ＡＭ
      Ｍ０２５６７號，Ｇ○○則為１１ＡＭＭ０２５７９號，Ｊ○○則為１１ＡＭ
      Ｍ０２５７３號午○○則為１１ＡＭＭ０２５７８號，另黃○○為１１ＡＭＭ
      ０２２３７號，己○○為１１ＡＭＭ０２２３９號，有相連或近相接連槍號，
      而上開被告等係於不同時間、地點取得不同產地、型式之自衛槍枝，亦係於不
      同時間送修，竟能於被告Ｑ○○報關進口回國後槍枝上產生連號之槍號，顯非
      出口修理所可發生之現象。足證被告Ｑ○○確係利用送國外修理之名義，取得
      內政部核發之槍枝出入境許可證後，以新槍混充舊槍私運管制制式獵槍進口。
      亦即被告Ｆ○○等人將其等自衛槍枝委由被告Ｑ○○送修後，被告Ｑ○○交給
      被告Ｆ○○等人之槍枝，均已非原來槍枝，而已換成較新甚或為一九九九年新
      出廠之制式槍枝。此有中央警察大學鑑定書（見九十一年度他字第一九○七號
      第三四一頁至第四三八頁）九十一年十二月十六日（九十二核對字第九一○四
      八八○號）一份及警政署函覆之送修槍枝卷宗影本一份足供比對。
　(二)、又就本件被告Ｑ○○報關進口槍枝，被告等取回槍枝，參據被告等人分別於檢
      察官偵查中分別供承稱；被告Ｈ○○：「和我原先擁有的槍枝不同枝」。被告
      丑○○：「回來後完全是新的槍」。被告Ｅ○○：「不是同一把」。被告午○○：「送修回來的槍枝不同枝」。被告Ｋ○○：「該槍非原來那枝」。被告Ａ
      ○○：「他（指Ｑ○○）曾經暗示我，我那枝槍老舊，他有辦法幫我換枝新的
      」。被告巳○○：「送修前是舊槍，回來像是新槍不一樣，我的槍只有一組號
      碼四六六七，新舊槍上膛方式不一樣」。被告Ｔ○○：「我送修前是舊槍，但
      回來後是整枝很新，很漂亮，像新的一樣」。被告己○○：「Ｑ○○本人來我
      住處找我，並告知如我要送修，他有辦法把我原有之舊槍枝會變得很新。修回
      來的槍枝性能很好，與新槍一樣，該把槍械已不是我原先所持有之槍械，僅是
      將該槍械多打上我原先之槍號而已」。被告癸○○：「有展示獵槍約四支，均
      不同型的，並介紹有美制及義大利型獵槍」。被告宇○○：「槍枝於送修後，
      槍身上多了廠牌及圖案且槍身很新。該槍枝交給我時，我發覺除了口徑相同外
      ，其外觀全部不一樣，像換了一枝新的一樣。不一樣，差很多」。被告Ｃ○○
      ：「完全不同一把」「我發現與原來不一樣，曾要求交付原來之槍枝，但他告
      訴我說，舊槍在美國，無法取回」。被告Ｕ○○：「全部都換新」「送修回國
      來之後，性能良好與新槍一樣，該把槍枝已不是我原先所持有之槍械，僅是將
      該械多打上我原先之槍號五三○二號」。被告丁○：「槍枝變短，且槍枝跟新
      的一樣完全是新槍」。被告Ｒ○○：「和我原先擁有的槍枝不同枝」。被告Ｊ
      ○○：「送修回來好像多一個號碼。看起來不同一把」。被告戌○○：「可能
      是送修後換了一枝槍回來，因為修好回來比我原送修前新很多，而且槍身上面
      也有多刻花紋」。被告Ｎ○○：「性能很好（因為是新槍）該把槍械已不是我
      原先所持有之槍械，僅是將該槍械多打上我原先之槍號１４８８０而已。不同
      一枝」。被告Ｍ○○：「送修回來的槍枝與送修前的槍枝不一樣」。被告Ｉ○○「新槍與舊槍不是同一把，長度與口徑均不同，上鏜方式也不同」。被告甲○○：「送修回來後之槍枝很新，幾乎和我的槍枝完全不一樣。我覺得該槍枝
      與和我原先擁有的槍枝不同」。被告宙○○：「送修回來不同枝」。被告Ｄ○○：「我二次餐會均有參加。Ｑ○○本人來我住處找我，並告知如我要送修，
      他有辦法把我原有之舊槍枝送修，送修回來後該槍械會變得很新。送修回來後
      槍枝性能很好與新槍一樣，該把槍械已不是我原先所持之槍僅是將槍械多打上
      我原先之槍號」。被告地○○：「不同枝。我一直是認槍號，型式不同，我有
      問Ｑ○○，他說送修回來就是這樣」。被告玄○○：「取回之槍枝比較新、比
      較亮、槍柄更新，另有加裝瞄準板。上膛方式不同，槍托有護板，應該是不一
      樣的槍」。判刑確定被告Ｇ○○：「上膛方式不同，槍管上有一人個護板。我
      以為真的修理，等拿到槍時才知道是新槍，當時只是很高興，不知道這樣會觸
      法」。被告辰○○：於檢察官詢問：送修回來的新槍與舊槍是否為同一枝槍時
      ，答稱：「不一樣」。被告庚○○：「是Ｑ○○將槍交給我們才知道是新槍」
      。被告Ｐ○○：「送修時槍有一隻狗追鳥形狀，但修回來狗的形狀沒有了。是
      大緯公司Ｑ○○主動告知並邀約我將槍送修。Ｑ○○在會中曾暗示會員經大緯
      公司服務送修回來的槍枝如同現場之新槍。取回之槍枝我覺得好像新的一樣」
      。被告黃○○：「是大緯公司之Ｑ○○主動來找我，邀我將槍枝送修。上膛方
      式不同，槍管上多了護板，應該是不一樣的槍」。被告Ｗ○○：「是大緯公司
      主動告知我可以幫我修理，申請程序是由大緯公司負責，我只是將槍枝交給他
      們。有不同，送修回來後之槍枝很新。不太一樣，上面有多瞄準板」。被告卯
      ○○：「不同把，原本舊槍是白朗寧」。判刑確定被告張永接：「已不是我原
      先之槍枝，僅在槍上打上我的槍號。不同一枝，是新槍」。被告天○○：「有
      參加餐會八十九年九月十六日十五時浙錦華樓餐廳之餐會後面擺放著一些槍枝
      供人欣賞，因人太多我沒有前去觀看。送修回來之後性能良好與新槍一樣，該
      把槍械已不是我原先所持有之槍械，僅是將該槍多打上我原先之槍號九四一三
      號」。被告Ｏ○○：「新槍多了護板，槍枝換過，其他我沒有注意看」。被告
      丙○○：「新槍與舊槍是否同一把，看不出來」。其中被告巳○○、Ｅ○○、
      Ｃ○○、Ｍ○○、Ｕ○○、Ｄ○○、黃○○、Ｊ○○、玄○○、辰○○、卯○○等人並於臺灣臺中地方法院檢察署檢察官偵查中，均自白送修後所取回之獵
      槍並非原來領有乙種自衛槍枝執照之合法槍枝。其中被告Ｒ○○、Ｈ○○、宙
      ○○、地○○、午○○、庚○○、甲○○、己○○、寅○○等人於臺灣臺中地
      方法院檢察署檢察官偵查中進行認罪協商程序時，均表示願意認罪，並均坦承
      送修後所取回之獵槍並非原來領有乙種自衛槍枝執照之合法槍枝（以上見九十
      一年度偵字第二○二六二號偵查卷第一宗）。可證本件被告等人於收到被告Ｑ
      ○○送修回國之槍枝時，均已明知被告Ｑ○○交付之槍枝並非渠等原有之領有
      乙種自衛槍枝執照合法持有之獵槍，實係全新或較新之另一枝制式獵槍（或空
      氣槍）。參依內政部九十三年三月三日內授警字第○九三○○七五二八九號函
      說明欄(三)：按本部（警政署）許可槍枝送修流程為槍枝持有人敘明槍枝損壞情
      形並覓妥代辦公司後，向各該管警察局申請鑑驗損壞情形，有無送修必要並照
      相存證，若屬不堪使用及不需置用，均由警察局加強勸導收購價繳。該管警察
      局鑑驗、審查後檢附該案資料，函本部核發槍枝送修出入境許可證，許可證核
      定事項內限制槍枝維修，不得變造、更新槍枝之主要組成零件（槍管、槍身、
      板機、撞針及槍機），槍枝修護完畢入境後，而檢附廠商維修相關資料及槍枝
      ，再送當地警察局查驗列管。（四）本部（警政署）為防止各警察局對送修槍
      枝損壞情形鑑驗無法落實（無槍枝專業技術人員）及防止槍枝持有人以送修為
      名，調換新槍，已於九十年四月二十四日函知各警察局送修槍枝，應先送警察
      機械修理廠鑑驗，若查槍枝確實不堪使用及不需置用，應儘量勸導收購，故九
      十年四月以後均無槍枝送修案件各等語（見本院卷二宗第二五七頁 )。本案被
      告癸○○、Ｌ○○及已判決之Ｆ○○等人由被告Ｑ○○報關進口槍枝而取得另
      一枝制式槍或空氣槍，依法未經許可不得持有，竟仍予收受而持有制式獵槍（
      或空氣槍）。
　(三)、查本件被告癸○○及已判決被告Ｆ○○、申○○、Ｈ○○、丑○○、Ｅ○○、
      午○○、Ｋ○○、Ａ○○、巳○○、Ｔ○○、己○○、宇○○、Ｃ○○、Ｖ○○、酉○○、李礽璋、Ｕ○○、未○○、丁○、Ｒ○○、Ｊ○○、戌○○（原
      審判刑確定）、丙○○、Ｎ○○、Ｍ○○、Ｉ○○、甲○○、宙○○、Ｄ○○
      、Ｂ○○、陳明樹、亥○○、地○○、玄○○、Ｇ○○  (原審判刑確定)、辰
      ○○、Ｓ○○、閩武雄（原審判刑確定）、庚○○、黃○○、Ｗ○○、卯○○
      、張永接（原審判刑確定）、天○○、謝坤城等人由被告Ｑ○○報關進口持有
      經扣案之槍枝，均係制式槍枝具有殺傷力，此並經內政部警政署刑事警察局鑑
      定明確，有該局九十一年十月二十八日刑鑑字第○九一○二八六六一五槍彈鑑
      定書附卷可稽（放置台灣台中地方法院檢察署公文封袋內）。同刑事警察局九
      十一年八月二十八日刑鑑字第○九一○二○六四五六號槍彈鑑定書附九十一年
      度偵字第一三二五八號卷第五六頁至第五九頁。至其他原審法院判決無罪被告
      Ｌ○○、Ｏ○○、寅○○、壬○○等四人依內政部警政署刑事警察局九十一年
      十月二十八日刑鑑字第○九一○二八六六一五號鑑定書鑑定結果：其中編號十
      被告Ｏ○○所持有之槍枝（槍枝管制編號0000000000），雖認係比
      利時ＦＮ廠制ＳＵＰＥＲ　ＸＭＯＤＥＬ２型１２ＧＡＵＧＥ制式霰彈槍，但
      因欠缺槍機拉柄、彈匣尾端螺絲帽、護木、氣體活塞、氣體套管及套管彈簧，
      無法供發射霰彈使用，認不具傷殺力。編號三十五之被告寅○○所持有之槍枝
      （槍枝管制編號0000000000），雖亦經認係比利時ＦＮ廠制ＳＵＰ
      ＥＲ　ＸＭＯＤＥＬ２型１２ＧＡＵＧＥ制式霰彈槍，但因欠缺槍機拉柄、套
      管彈簧、槍機及撞針，無法供發射霰彈使用，認不具傷殺力。編號三十七被告
      壬○○持有之槍枝（槍枝管制編號0000000000），雖認係比利時Ｆ
      Ｎ廠制ＳＵＰＥＲ　ＸＭＯＤＥＬ２型１２ＧＡＵＧＥ制式霰彈槍，亦因欠缺
      槍機及撞針，無法供發射霰彈使用，認不具傷殺力，編號三十八被告Ｌ○○持
      有之槍枝（槍枝管制編號0000000000），雖認係義大利ＡＭＥＲＩ
      ＣＡＮ　ＡＲＭＳ廠制ＳＩＬＶＥＲ　ＳＰＯＲＴＩＮＧ型１２ＧＡＵＧＥ制
      式霰彈槍，但因欠缺護木，無法供發射霰彈使用，認不具傷殺力。然經台中縣
      警察局和平分局及內政部警政署刑事警察局偵查第二隊第二組承辦人員，將被
      告Ｏ○○、寅○○、壬○○、Ｌ○○等四人所分別持有之前開四支霰彈槍重新
      組裝後，再送請內政部警政署刑事警察局鑑識科鑑驗，其鑑驗情形則認為，槍
      枝管制編號0000000000、0000000000、0000000
      000號之槍枝（分別為被告寅○○、壬○○、Ｌ○○所持有），其機械性能
      良好，認可供擊發口徑１２ＧＡＵＧＥ制式霰彈，而具有殺傷力；而管制編號
      0000000000號之槍枝（被告Ｏ○○所持有），雖欠缺彈匣尾端螺絲
      帽，導致槍身護木無法固定，無法有效閉鎖並正常擊發口徑１２ＧＡＵＧＥ制
      式霰彈，惟仍不排除以外力固定槍身護木而勉為擊發制式霰彈之情形發生，而
      認具殺傷力，有內政部警政署刑事警察局九十二年三月十四日刑鑑字第○九○○一一九一六號函附卷可憑（見原審卷卷一宗第一三九頁至第一四四頁）。被
      告Ｏ○○、寅○○、壬○○、Ｌ○○等四人持有前揭槍枝並經內政部警政署刑
      事警察局九十三年三月三十日刑偵二（二）字第○九三○○四七八三七號函覆
      稱：「經查該四把槍枝擁有人因怕槍枝交由警方保管，會導致槍枝結構受損或
      零件遺失，故將部分零件取下私自保管。後經警方主動追查，將該四把槍枝零
      件取回，並組裝成完整槍枝送驗，並由本局鑑識科鑑驗上開四支槍枝，均具殺
      傷力等語（見本院卷卷二宗第二九二頁）。另本院九十二年度上重訴字第四九
      號被告陳明樹槍砲彈藥刀械管制條例案件，被告陳明樹持有單管獵槍（制式霰
      彈槍），經鑑定結果具有殺傷力，亦有內政部警政署刑事警察局九十一年八月
      十二日刑鑑字第○九一○二○六四五九號槍彈鑑定書影本一件附卷可按（見本
      院卷宗卷三宗第一四九頁至第一五三頁）。
　(四)、本院已判處罪刑被告Ｑ○○之所以能利用「假報修、真走私」之借屍還魂方式
      ，將如附表所示被告Ｆ○○等人原有之老舊自衛槍枝，以送國外修理之名義申
      請出口，另購得制式新型單管或雙管獵槍，冒充為同一槍枝送修完成，未經許
      可蒙混進口，交予原持有自衛槍枝之被告癸○○、Ｌ○○及已判決之Ｆ○○等
      人未經許可持有，甚或被告癸○○、Ｌ○○及Ｆ○○等人於未經許可持有上開
      新槍後尚能經管轄員警之列管查核，而未被即時查覺，實係因政府對於槍枝之
      維修、進口，均長期禁絕，加以獵槍之持有者本即很少，而被告Ｆ○○等人原
      持有之獵槍又均為數十年前老舊之自衛槍枝，其產地、型式本即不一，甚或為
      土造槍枝，本即難以查考，而於向內政部取得核發之送修槍枝出入境許可證後
      ，被告Ｑ○○即於出國送修報單上，除槍身號碼外，僅簡略填載與送修舊槍相
      似之制式新槍之單管或雙管、口徑、長短等類別型式，而於其槍枝製造國、製
      造廠商、型號、槍枝上文字位置、記號位置等較能辨識槍別等資料，則未為詳
      細填明；再於進口之新型制式槍枝打上送修原槍枝槍號混充舊槍運輸管制槍枝
      進口，海關人員亦因業務繁忙，而被告Ｑ○○又係申請取得維修槍枝之許可，
      亦不知送修槍枝維修程度，其等於槍枝報關進口時，僅能從進口槍枝與進口報
      單約略核對其槍身號碼，單、雙管等項相符，即予通關進口，因未進一步鑑定
      ，不知其槍身號碼係偽刻，或是否為原槍枝。而管區員警亦因更勤頻頻，其等
      所接觸之槍枝大都為手槍、玩具槍之類等短槍、對於長獵槍本即較為少見，故
      其等對於被告Ｆ○○等人原持槍枝雖曾予號以列管查核，但均未予深入切實認
      識，僅於列管查記，依列查註，於送修後更換之新槍枝，亦因循往列查核註記
      ，所以未能及時查獲等情。此亦經財政部台北關稅局、航空警察局安全檢查隊
      、台中縣警察局和平分局分別指派相關人員許正輝、林振益、戊○○等人於原
      審法院審理中到庭結證屬實。並有財政部台北關稅局函送之出口報單影本十六
      份、及原審法院函請桃園縣警察局楊梅分局、台北縣警察局新店分局、宜蘭縣
      警察局宜蘭分局、台中縣警察局豐原分局等，各送修槍枝被告管轄分局分別函
      送之被告等持有自衛槍枝送國外維修前、後之所有查核文件、照片等在卷可稽
      。此等行政查驗、管核之疏略，故有待相關機關改善（內政部函各警察局九十
      年四月以後已改善無槍枝送修案件）；但被告等利用此行政疏失，遂其等對於
      原取得合法證照之乙種老舊自衛槍枝以「假報修、真走私」之借屍還魂方式，
      完成進口圖利、持有新型槍枝利益之目的，且謂：槍枝均經政府機關查驗通過
      ，一切均合於政府之規定，冀希免其等犯罪刑責，應非法所許可。
　(五)、查本案除被告壬○○於本院審理中於九十三年一月十四日死亡判決其部分公訴
      不受理外，其餘被告Ｑ○○、戌○○、Ｐ○○、Ｈ○○、午○○、Ｋ○○、巳
      ○○、Ｖ○○、未○○、丁○、Ｊ○○、寅○○、Ｎ○○、Ｍ○○、Ｉ○○、
      甲○○、宙○○、Ｄ○○、Ｂ○○、地○○、玄○○、辰○○、Ｓ○○、酉○○、庚○○、Ｗ○○、卯○○、天○○、Ｆ○○、丑○○、Ｏ○○、Ｔ○○、
      己○○、Ｃ○○、Ｕ○○、Ｒ○○、亥○○、宇○○、申○○、Ｅ○○、Ａ○○、辛○○、黃○○等人均經判處罪刑，其中被告宇○○、申○○、Ｅ○○、
      Ａ○○、李礽璋、黃○○業經判決確定在案。此外並有扣案之槍枝（均如附表
      ）、大緯公司進出口報單影本、ＢＬＵＥ—Ｊ公司開出之商業發票（ＩＮＶＯ
      ＩＣＥ）影本可憑，本件事證明確，被告癸○○、Ｌ○○等人犯行均堪予認定
      ，其等二人所為前揭各否認犯罪之辯解，均屬嗣後推諉之詞，不足採信。
三、核被告癸○○、Ｌ○○等人未經許可，持有非原有乙種自衛槍枝執照許可持有之
    獵槍，係犯槍砲彈藥刀械管制條例第八條第四項之未經許可持有獵槍罪。原審法
    院認被告癸○○犯罪事證明確予以論罪科刑，固非無見，惟查槍砲彈藥刀械管制
    條例第八條第四項未經許可持有獵槍罪，有併科罰金刑之規定，原審判決未就被
    告癸○○所處有期徒刑一年，併科罰金，尚有欠合。被告癸○○上訴意旨仍飾詞
    否認犯罪，雖無理由。及檢察官對於原審關於被告Ｌ○○無罪之判決，指摘不當
    ，為有理由，自應由本院將原審關於被告癸○○、Ｌ○○部分撤銷改判。審酌被
    告癸○○、Ｌ○○等二人過去尚無犯罪前科紀錄，素行尚佳，均一時智慮欠週致
    犯刑章等一切情狀，各量處有期徒刑壹年，併科罰金新臺幣玖萬元，並諭知罰金
    易服勞役之折算標準。被告等二人，前均未曾受有期徒刑以上刑之宣告，有被告
    等二人全國前案紀錄表各一件附卷可憑，其等二人經此偵審教訓，今後當知警惕
    而無再犯之虞，本院認所宣告之刑，以暫不執行為適當，均併予宣告緩刑三年，
    以啟自新。被告等二人扣案之獵槍各一枝（共二枝），係屬違禁物，應併予宣告
    沒收。
四、據上論結：應依刑事訴訟法第三百六十九條第一項前段，第三百六十四條，第二
    百九十九條第一項前段，槍砲彈藥刀械管制條例第八條第四項、第一項，刑法第
    十一條前段，第四十二條第二項，第七十四條第一款，第三十八條第一項第一款
    ，罰金罰鍰提高標準條例第二條，判決如主文。
本案經檢察官乙○○到庭執行職務。
中     華     民     國     九十三     年      八      月    三十一     日
                                   臺灣高等法院臺中分院刑事第一庭
                          　　　審判長法  官　陳　紀　綱
                                   　　　　　　法　官  黃  日  隆
                                   　　　　　　法　官  方  艤  駐
右正本證明與原本無異。
如不服本判決應於收受送達後十日內向本院提出上訴書狀，其未敘述上訴之理由者並
得於提起上訴後十日內向本院補提理由書（均須按他造當事人之人數附繕本）。
                                               書記官　江　玉　萍
中     華     民     國     九十三     年      九      月      二       日
附錄本案論罪科刑法條：
槍砲彈藥刀械管制條例第八條第一項、第四項：
第一項：未經許可，製造、販賣或運輸鋼筆槍、瓦斯槍、麻醉槍、獵槍或空氣槍者，
        處五年以上有期徒刑，併科新台幣一千萬元以下罰金。
第四項：未經許可持有、寄藏或意圖販賣而陳列第一項所列槍枝者，處一年以上七年
        以下有期徒刑，併科新臺幣七百萬元以下罰金。
附表
┌───┬────┬──────┬─────┬─────────────┬────┐
│扣案槍│被告姓名│原持有槍枝  │送修日期  │進口後槍枝與原持有槍枝之不│備  註  │
│枝管制│        │類別：      │          │同鑑定                    │        │
│編號  │        │槍照字號：  │取回日期  │                          │        │
│      │        │槍身號碼：  │（即取得  │                          │        │
│      │        │            │日期）    │                          │        │
│      │        │            │          │                          │        │
├───┼────┼──────┼─────┼─────────────┼────┤
│扣案槍│Ｆ○○  │雙管獵槍    │八十九年三│原取得時間：七十年間由祖父│        │
│枝管制│        │槍照字號：台│月二十四日│            陳順泉繼承取得│        │
│編號  │        │內警乙字第○│          │            。            │        │
│一一○│        │○一四號    │八十九年四│鑑定年份：一九二六年至一九│        │
│二○二│        │槍身號碼：  │月九日    │          八八年間。      │        │
│○八一│        │八一五○三號│          │鑑定依據：中央警大編號一二│        │
│二號  │        │            │          │          號              │        │
│      │        │            │          │                          │        │
├───┼────┼──────┼─────┼─────────────┼────┤
│扣案槍│申○○  │雙管獵槍    │八十九年四│原取得時間：二十幾年間    │        │
│枝管制│        │槍照字號：台│月二十八日│                          │        │
│編號  │        │內警乙字第○│          │鑑定年份：一九○四年以後  │        │
│一一○│        │○五五三號  │八十九年五│                          │        │
│二○二│        │槍身號碼：  │月二十九日│鑑定依據：中央警大編號二五│        │
│○八二│        │八三九七八號│          │          號              │        │
│五號  │        │            │          │                          │        │
├───┼────┼──────┼─────┼─────────────┼────┤
│扣案槍│Ｈ○○  │雙管獵槍    │八十九年五│原取得時間：六年前由其父游│       │
│枝管制│        │槍照字號：台│月十五日  │            壬回繼承取得。│        │
│編號  │        │內警乙字第○│          │鑑定年份：一九九○年以後  │        │
│一一○│        │六一七號    │八十九年六│                          │        │
│二○二│        │槍身號碼：六│月四日    │鑑定依據：中央警大編號二二│        │
│○八二│        │七九四三號  │          │           號             │        │
│二號  │        │            │          │                          │        │
├───┼────┼──────┼─────┼─────────────┼────┤
│扣案槍│丑○○  │雙管獵槍    │八十九年十│原取得時間：六十五年間即取│        │
│枝管制│        │槍照字號：台│二月十五日│            得。          │        │
│編號  │        │內警乙字第一│          │鑑定年份：一九九九年以後  │        │
│一一○│        │○八○號    │八十九年十│                          │        │
│二○二│        │槍身號碼：三│二月三十一│鑑定依據：中央警大編號九號│        │
│○八○│        │七五九號    │日        │                          │        │
│一號  │        │            │          │                          │        │
├───┼────┼──────┼─────┼─────────────┼────┤
│扣案槍│Ｅ○○  │雙管獵槍    │八十九年十│原取得時間：六十五年間購買│        │
│枝管制│        │槍照字號：台│二月十五日│            取得。        │        │
│編號  │        │內警乙字第八│          │鑑定年份：一九七五年以後  │        │
│一一○│        │一五○三號  │          │                          │        │
│二○二│        │槍身號碼：  │          │鑑定依據：中央警大編號二  │        │
│○八二│        │一二ＧＡ號  │          │          七 號           │        │
│七號  │        │            │          │                          │        │
├───┼────┼──────┼─────┼─────────────┼────┤
│扣案槍│午○○  │單管獵槍    │八十九年八│原取得時間：五十二年間購買│        │
│枝管制│        │槍照字號：台│十日      │            取得          │        │
│編號  │        │內警乙字第○│          │鑑定年份：一九九九年以後  │        │
│一一○│        │六六七  號  │八十九年九│                          │        │
│二○二│        │槍身號碼：一│月二日    │鑑定依據：中央警大編號二  │        │
│○八二│        │八九六九二三│          │          六 號           │        │
│六號  │        │號          │          │                          │        │
├───┼────┼──────┼─────┼─────────────┼────┤
│扣案槍│Ｋ○○  │單管獵槍    │八十九年四│原取得時間：六十幾年間朋友│        │
│枝管制│        │槍照字號：台│月七日    │            贈送取得。    │        │
│編號  │        │內警乙字第○│          │鑑定年份：一九六四年以後  │        │
│一一○│        │○一一  號  │八十九年四│                          │        │
│二○二│        │槍身號碼：三│月二十七日│鑑定依據：中央警大編號一  │        │
│○八一│        │四四七二○五│          │          一號            │        │
│一號  │        │號          │          │                          │        │
├───┼────┼──────┼─────┼─────────────┼────┤
│扣案槍│Ａ○○  │雙管獵槍    │八十九年三│原取得時間：六十幾年間向一│        │
│枝管制│        │槍照字號：台│月二十四日│            牙醫師購買取得│        │
│編號  │        │內警乙字第○│          │鑑定年份：一九八八年以後  │        │
│一一○│        │五八八  號  │八十九年四│                          │        │
│二○二│        │槍身號碼：九│月九日    │鑑定依據：中央警大編號一六│        │
│○八一│        │八七六號    │          │          號              │        │
│六號  │        │            │          │                          │        │
├───┼────┼──────┼─────┼─────────────┼────┤
│扣案槍│巳○○  │單管獵槍    │八十八年十│原取得時間：五十八年或五十│        │
│枝管制│        │槍照字號：台│一月二十七│            九年間。      │        │
│編號  │        │內警乙字第二│日        │鑑定年份：一九六四至一九八│        │
│一一○│        │○八二  號  │          │          一年間          │        │
│二○二│        │槍身號碼：四│八十九年一│鑑定依據：中央警大編號一四│        │
│○八一│        │六六七號    │月十九日  │          號              │        │
│四號  │        │            │          │                          │        │
├───┼────┼──────┼─────┼─────────────┼────┤
│扣案槍│Ｔ○○  │雙管獵槍    │八十九年八│原取得時間：超過三、四十年│        │
│枝管制│        │槍照字號：台│月十日    │            前。          │        │
│編號  │        │內警乙字第二│          │鑑定年份：一九八九年以後  │        │
│一一○│        │八一四  號  │八十九年九│                          │        │
│二○二│        │槍身號碼：五│月十三日  │鑑定依據：中央警大編號三九│        │
│○八三│        │二三三號    │          │          號              │        │
│九號  │        │            │          │                          │        │
├───┼────┼──────┼─────┼─────────────┼────┤
│扣案槍│己○○  │單管獵槍    │八十九年十│原取得時間：五十年間，由其│        │
│枝管制│        │槍照字號：台│月二日    │            父李護昌留贈  │        │
│編號  │        │內警乙字第二│          │                          │        │
│一一○│        │八一七  號  │八十九年十│鑑定年份：一九九九年以後  │        │
│二○二│        │槍身號碼：一│月十八日  │                          │        │
│○八三│        │○七八號    │          │鑑定依據：中央警大編號三六│        │
│六號  │        │            │          │          號              │        │
├───┼────┼──────┼─────┼─────────────┼────┤
│扣案槍│癸○○  │單管獵槍    │八十九年四│原取得時間：五十三年間    │        │
│枝管制│        │槍照字號：台│月二十八日│                          │        │
│編號  │        │內警乙字第○│          │鑑定年份：一九五○至一九六│        │
│一一○│        │○○二  號  │八十九年五│          ○年。          │        │
│二○二│        │槍身號碼：六│月二十九日│鑑定依據：中央警大編號一九│        │
│○八一│        │五一八九號  │          │          號              │        │
│九號  │        │            │          │                          │        │
├───┼────┼──────┼─────┼─────────────┼────┤
│扣案槍│宇○○  │單管獵槍    │八十九年十│原取得時間：七十六年間由祖│        │
│枝管制│        │槍照字號：台│一月二十日│            父張阿澎繼承，│        │
│編號  │        │內警乙字第一│          │            於七十六年八月│        │
│一一○│        │一一九  號  │八十九年十│            十七日發照。  │        │
│二○二│        │槍身號碼：一│二月十日  │鑑定年份：一九九九年以後  │        │
│○八○│        │六八五○六號│          │                          │        │
│五號  │        │            │          │鑑定依據：中央警大編號○五│        │
│      │        │            │          │          號              │        │
│      │        │            │          │                          │        │
├───┼────┼──────┼─────┼─────────────┼────┤
│扣案槍│Ｃ○○  │雙管獵槍    │八十九年三│原取得時間：大約四十年前由│        │
│枝管制│        │槍照字號：台│月二十四日│            其父郭承輝繼承│        │
│編號  │        │內警乙字第○│          │            取得          │        │
│一一○│        │五二七  號  │八十九年四│鑑定年份：一九九○年以後  │        │
│二○二│        │槍身號碼：五│月九日    │                          │        │
│○八一│        │八○三二二號│          │鑑定依據：中央警大編號一五│        │
│五號  │       │            │          │          號              │        │
│      │        │            │          │                          │        │
├───┼────┼──────┼─────┼─────────────┼────┤
│扣案槍│Ｖ○○  │單管獵槍    │八十八年十│原取得時間：五十至六十年間│        │
│枝管制│        │槍照字號：台│一月二十七│            朋友呂芳煙贈送│        │
│編號  │        │內警乙字第二│日        │            取得          │        │
│一一○│        │○八二  號  │八十九年一│鑑定年份：一九九五年以後  │        │
│二○二│        │槍身號碼：四│月十九 日 │                          │        │
│○八三│        │○二四一四號│          │鑑定依據：中央警大編號三一│        │
│一號  │        │            │          │          號              │        │
├───┼────┼──────┼─────┼─────────────┼────┤
│扣案槍│酉○○  │空氣槍      │八十九年九│原取得時間：四、五十年之久│        │
│枝管制│        │槍照字號：台│月一日    │          ，七十六年登記。│        │
│編號  │        │內警乙字第一│          │鑑定年份：一九九一年以後  │        │
│一一○│        │○九八  號  │八十九年十│                          │        │
│二○二│        │槍身號碼：一│一月五日  │鑑定依據：中央警大編號○三│        │
│○八○│        │○一六號    │          │          號              │        │
│三號  │        │            │          │                          │        │
├───┼────┼──────┼─────┼─────────────┼────┤
│扣案槍│李礽璋  │單管獵槍    │八十九年四│原取得時間：約三十多年前朋│        │
│枝管制│        │槍照字號：台│月七日    │            友所送。      │        │
│編號  │        │內警乙字第○│          │鑑定年份：一九六四年以後  │        │
│一一○│        │六二○  號  │八十九年四│                          │        │
│二○二│        │槍身號碼：一│月二十七日│鑑定依據：中央警大編號一七│ │
│○八一│        │○二二五號  │          │          號              │        │
│七號  │        │            │          │                          │        │
├───┼────┼──────┼─────┼─────────────┼────┤
│扣案槍│Ｕ○○  │雙管獵槍    │八十九年四│原取得時間：五十年以上。  │        │
│枝管制│        │槍照字號：台│月二十八日│                          │        │
│編號  │        │內警乙字第○│          │鑑定年份：一九八九年以後  │        │
│一一○│        │五三六  號  │八十九年五│                          │        │
│二○二│        │槍身號碼：五│月二十九日│鑑定依據：中央警大編號二三│        │
│○八二│        │三○二號    │          │          號              │        │
│三號  │        │            │          │                          │        │
├───┼────┼──────┼─────┼─────────────┼────┤
│扣案槍│未○○  │單管獵槍    │八十九年四│原取得時間：四十幾年間朋  │        │
│枝管制│        │槍照字號：台│月二十八日│            友轉送取得    │        │
│編號  │        │內警乙字第○│          │鑑定年份：一九八九年以後  │        │
│一一○│        │五四九  號  │八十九年五│                          │        │
│二○二│        │槍身號碼：○│月二十九日│鑑定依據：中央警大編號二八│        │
│○八二│        │六○○一號  │          │          號              │        │
│八號  │        │            │          │                          │        │
├───┼────┼──────┼─────┼─────────────┼────┤
│扣案槍│丁○    │單管獵槍    │八十九年十│原取得時間：五十五年間取得│        │
│枝管制│        │槍照字號：台│月三十日  │                          │        │
│編號  │        │內警乙字第一│          │鑑定年份：一九九五年以後  │        │
│一一○│        │○七五  號  │八十九年十│                          │        │
│二○二│        │槍身號碼：一│一月十八日│鑑定依據：中央警大編號○四│        │
│○八○│        │一○○二七號│          │          號              │        │
│四號  │        │            │          │                          │        │
├───┼────┼──────┼─────┼─────────────┼────┤
│扣案槍│Ｒ○○  │單管獵槍    │八十九年六│原取得時間：其父鄭西貴八十│        │
│枝管制│        │槍照字號：台│月二十九日│            三年間逝世遺留│        │
│編號  │        │內警乙字第○│          │                          │        │
│一一○│        │五○二  號  │八十九年七│鑑定年份：一九九九年以後  │        │
│二○二│        │槍身號碼：二│月二十八日│                          │        │
│○八二│        │九五四○號  │          │鑑定依據：中央警大編號二○│        │
│○號  │        │            │          │          號              │        │
│      │        │            │          │                          │        │
├───┼────┼──────┼─────┼─────────────┼────┤
│扣案槍│Ｊ○○  │單管獵槍    │八十九年九│原取得時間：六十年間      │        │
│枝管制│        │槍照字號：台│月一日    │                          │        │
│編號  │        │內警乙字第○│          │鑑定年份：一九九九年以後  │        │
│一一○│        │七四二  號  │八十九年九│                          │        │
│二○二│        │槍身號碼：二│月十四日  │鑑定依據：中央警大編號○九│        │
│○八○│        │二    號    │          │          號              │        │
│九號  │        │            │          │                          │        │
├───┼────┼──────┼─────┼─────────────┼────┤
│扣案槍│戌○○  │雙管獵槍    │八十九年九│原取得時間：五十六年間    │        │
│枝管制│        │槍照字號：台│月一日    │            在台東購買    │        │
│編號  │        │內警乙字第一│          │鑑定年份：一九九二年以後  │        │
│一一○│        │一○○  號  │八十九年九│                       │        │
│二○二│        │槍身號碼：一│月十四日  │鑑定依據：中央警大編號○二│        │
│○八○│        │三○  號    │          │          號              │        │
│二號  │        │            │          │                          │        │
├───┼────┼──────┼─────┼─────────────┼────┤
│扣案槍│丙○○  │雙管獵槍    │八十九年三│原取得時間：二十幾年前朋友│原審法院│
│枝管制│        │槍照字號：台│二十四日  │            介紹購得      │判處有期│
│編號  │        │內警乙字第○│          │鑑定年份：一九七七年以後  │徒刑一年│
│一一○│        │六四九  號  │八十九年四│                          │緩刑三年│
│二○二│        │槍身號碼：二│月二十七日│鑑定依據：中央警大編號一三│撤回上訴│
│○八一│        │九六六七號  │          │          號              │確定。  │
│三號  │        │            │          │                          │        │
├───┼────┼──────┼─────┼─────────────┼────┤
│扣案槍│Ｎ○○  │單管獵槍    │八十九年八│原取得時間：民國六十八年間│        │
│枝管制│        │槍照字號：台│月十日    │            由購買取得    │        │
│編號  │        │內警乙字第二│          │鑑定年份：一九九○年以後  │        │
│一一○│        │八六八  號  │八十九年九│                          │        │
│二○二│        │槍身號碼：一│月二日    │鑑定依據：中央警大編號○六│        │
│○八○│        │四四八八○號│          │          號              │        │
│六號  │        │            │          │                          │        │
├───┼────┼──────┼─────┼─────────────┼────┤
│扣案槍│Ｍ○○  │雙管獵槍    │八十九年四│原取得時間：大約民國六十年│        │
│枝管制│        │槍照字號：台│月二十八日│            間由購買取得  │        │
│編號  │        │內警乙字第○│          │鑑定年份：一九三七至一九六│        │
│一一○│        │六五六  號  │八十九年五│          三年間          │        │
│二○二│        │槍身號碼：五│月二十九日│鑑定依據：中央警大編號一八│        │
│○八一│        │一二三四○九│          │          號              │        │
│八號  │        │號          │          │                          │        │
├───┼────┼──────┼─────┼─────────────┼────┤
│扣案槍│Ｉ○○  │單管獵槍    │八十九年七│原取得時間：民國六十年間由│        │
│枝管制│        │槍照字號：台│月十八日  │            其父游石來繼承│        │
│編號  │        │內警乙字第○│          │            取得          │        │
│一一○│        │六八三  號  │八十九年八│鑑定年份：一九八七年以後  │        │
│二○二│        │槍身號碼：二│月九日    │                          │        │
│○八四│        │○四三三號  │          │鑑定依據：中央警大編號四五│        │
│五號  │        │            │          │          號              │        │
├───┼────┼──────┼─────┼─────────────┼────┤
│扣案槍│甲○○  │雙管獵槍    │八十九年九│原取得時間：六十年以前祖父│        │
│枝管制│        │槍照字號：台│月一  日  │            方文聰轉讓    │        │
│編號  │        │內警乙字第二│          │鑑定年份：一九九○年以後  │        │
│一一○│        │四九五  號  │八十九年九│                          │        │
│二○二│        │槍身號碼：六│月十三日  │鑑定依據：中央警大編號五五│        │
│○八五│        │六七一四號  │          │          號              │        │
│五號  │        │            │          │                          │        │
├───┼────┼──────┼─────┼─────────────┼────┤
│扣案槍│宙○○  │雙管獵槍    │八十九年五│原取得時間：二十年前購買來│        │
│枝管制│        │槍照字號：台│月十五日  │            來的          │        │
│編號  │        │內警乙字第二│          │鑑定年份：一九八九年以後  │        │
│一一○│ │八○四  號  │八十九年六│                          │        │
│二○二│        │槍身號碼：五│月四日    │鑑定依據：中央警大編號四二│        │
│○八四│        │七六三○號  │          │          號              │        │
│二號  │        │            │          │                          │        │
├───┼────┼──────┼─────┼─────────────┼────┤
│扣案槍│Ｄ○○  │單管獵槍    │八十九年六│原取得時間：六十年間向朋友│        │
│枝管制│        │槍照字號：台│月二十三日│            買的          │        │
│編號  │        │內警乙字第二│          │鑑定年份：一九八七年以後  │        │
│一一○│        │四七六  號  │          │                          │        │
│二○二│        │槍身號碼：五│八十九年七│鑑定依據：中央警大編號四三│        │
│○八四│        │八三六五號  │月二十三日│          號              │        │
│三號  │        │            │          │                          │        │
├───┼────┼──────┼─────┼─────────────┼────┤
│扣案槍│Ｂ○○  │單管獵槍    │九十年三月│原取得時間：大約二十幾年前│        │
│枝管制│        │槍照字號：台│二日      │            朋友贈送      │        │
│編號  │        │內警乙字第○│          │鑑定年份：一九八五年以後  │        │
│一一○│        │五二六  號  │九十年三月│                          │        │
│二○二│        │槍身號碼：六│十八日    │鑑定依據：中央警大編號五九│        │
│一○五│        │六二○九號  │          │          號              │        │
│九號  │        │            │          │                          │        │
├───┼────┼──────┼─────┼─────────────┼────┤
│扣案槍│亥○○  │單管獵槍    │八十九年十│原取得時間：二十幾年了，是│        │
│枝管制│        │槍照字號：台│二月十五日│            中古槍        │        │
│編號  │        │內警乙字第○│          │鑑定年份：一九八七年以後  │        │
│一一○│        │○六五  號  │八十九年十│                          │        │
│二○二│        │槍身號碼：八│二月三十一│鑑定依據：中央警大編號五一│        │
│○八五│        │四八號      │日        │          號              │        │
│一號  │        │            │          │                          │        │
├───┼────┼──────┼─────┼─────────────┼────┤
│扣案槍│地○○  │單管獵槍    │八十九年六│原取得時間：民國七十七年間│        │
│枝管制│        │槍照字號：台│月二十三日│由其父高阿進逝世繼承取得  │        │
│編號  │        │內警乙字第二│          │鑑定年份：一九八七年以後  │        │
│一一○│        │四八一  號  │八十九年七│                          │        │
│二○二│        │槍身號碼：二│月二十八日│鑑定依據：中央警大編號五五│        │
│○八五│        │八六二號    │          │          號              │        │
│三號  │        │            │          │                          │   │
├───┼────┼──────┼─────┼─────────────┼────┤
│扣案槍│玄○○  │單管獵槍    │八十九年十│原取得時間：五、六十年間由│        │
│枝管制│        │槍照字號：台│一月二十日│            購買取得      │        │
│編號  │        │內警乙字第一│          │鑑定年份：彰化縣警察局另案│        │
│一一○│        │一七○  號  │八十九年十│          送鑑            │        │
│二○二│        │槍身號碼：二│二月十日  │                          │        │
│○四三│        │二號        │          │                          │        │
│四號  │        │            │          │                          │        │
├───┼────┼──────┼─────┼─────────────┼────┤
│扣案槍│Ｇ○○  │單管獵槍    │八十九年七│原取得時間：超過三十年了是│原審法院│
│枝管制│        │槍照字號：台│月十八日  │            買中古槍      │判處有期│
│編號  │        │內警乙字第○│          │鑑定年份：一九八七年以後 │徒刑一年│
│一一○│        │七四一  號  │八十九年八│                          │緩刑三年│
│二○二│        │槍身號碼：二│月九日    │鑑定依據：中央警大編號四六│撤回上訴│
│○八四│        │三五三五八號│          │          號              │確定。  │
│六號  │        │            │          │                          │        │
├───┼────┼──────┼─────┼─────────────┼────┤
│扣案槍│辰○○  │單管獵槍    │八十九年十│原取得時間：六十五年左右由│        │
│枝管制│        │槍照字號：台│二月十五日│            購買取得      │        │
│編號  │        │內警乙字第一│          │鑑定年份：一九九七年以後  │        │
│一一○│        │○九四  號  │八十九年十│                          │        │
│二○二│        │槍身號碼：四│二月三十一│鑑定依據：中央警大編號六二│        │
│○三七│        │七五號及槍號│日        │          號              │        │
│六號  │        │：Ｒ一八二三│          │         │        │
│      │        │八六Ｖ      │          │                          │        │
├───┼────┼──────┼─────┼─────────────┼────┤
│扣案槍│Ｓ○○  │單管獵槍    │八十九年十│原取得時間：八十年間由其父│        │
│枝管制│        │槍照字號：台│一月二十日│            盧錦耀繼承取得│        │
│編號  │        │內警乙字第○│          │鑑定年份：一九八七年以後  │        │
│一一○│        │一一三○號  │八十九年十│                          │        │
│二○二│        │槍身號碼：一│二月十日  │鑑定依據：中央警大編號六二│        │
│○六五│        │八二七七七號│          │          號              │        │
│七號  │        │            │          │                          │        │
├───┼────┼──────┼─────┼─────────────┼────┤
│扣案槍│閩武雄  │雙管獵槍    │八十九年九│原取得時間：三十幾年前持有│原審法院│
│枝管制│        │槍照字號：台│月一  日  │   。            │判處有期│
│編號  │        │內警乙字第二│          │鑑定年份：一九八七年以後  │徒刑一年│
│一一○│        │一二八  號  │八十九年九│                          │緩刑三年│
│二○二│        │槍身號碼：Ｆ│月十三日  │鑑定依據：中央警大編號四七│確定。  │
│○八四│        │七八四○八號│          │          號              │        │
│七號  │        │            │          │                          │        │
├───┼────┼──────┼─────┼─────────────┼────┤
│扣案槍│庚○○  │雙管獵槍    │八十九年九│原取得時間：二十年間由其父│        │
│枝管制│        │槍照字號：台│月一  日  │            李復與繼承取得│        │
│編號  │        │內警乙字第二│          │鑑定年份：一九九○年以後  │        │
│一一○│        │四六一  號  │八十九年九│                          │        │
│二○二│        │槍身號碼：一│月十三日  │鑑定依據：中央警大編號五四│        │
│○八五│        │五九○四  號│          │         號              │        │
│四號  │        │            │          │                          │        │
├───┼────┼──────┼─────┼─────────────┼────┤
│扣案槍│Ｐ○○  │單管獵槍    │八十九年十│原取得時間：五十年至六    │        │
│枝管制│        │槍照字號：台│二月十五日│            十年間取得    │        │
│編號失│        │內警乙字第○│          │九十一年二月至七月間失竊未│        │
│竊    │        │六八六  號  │          │            送鑑定。      │        │
│      │        │槍身號碼：六│八十九年十│                          │        │
│      │        │一七五五六號│二月三十一│                          │        │
│      │        │            │日        │                          │        │
├───┼────┼──────┼─────┼─────────────┼────┤
│扣案槍│黃○○  │單管獵槍    │八十九年十│原取得時間：二十幾年了，是│        │
│枝管制│        │槍照字號：台│月二 日  │            買中古槍      │        │
│編號  │        │內警乙字第○│          │鑑定年份：一九九九年以後  │        │
│一一○│        │七二七  號  │八十九年十│                          │        │
│二○二│        │槍身號碼：九│月十八日  │鑑定依據：中央警大編號四八│        │
│○八四│        │三三三五六號│          │          號              │        │
│八號  │        │            │          │                          │        │
├───┼────┼──────┼─────┼─────────────┼────┤
│扣案槍│Ｗ○○  │單管獵槍    │八十九年六│原取得時間：五十至六十年  │        │
│枝管制│        │槍照字號：台│月二十三日│            間由購買持有  │        │
│編號  │        │內警乙字第二│          │鑑定年份：一九九二年以後  │        │
│一一○│        │四八五  號  │          │                          │        │
│二○二│        │槍身號碼：七│八十九年七│鑑定依據：中央警大編號五二│        │
│○八五│        │七三五    號│月二十三日│          號              │        │
│二號  │        │            │          │                          │        │
├───┼────┼──────┼─────┼─────────────┼────┤
│扣案槍│卯○○  │單管獵槍    │九十  年三│原取得時間：大約五十多年前│        │
│枝管制│        │槍照字號：台│月二日    │            購買的        │        │
│編號  │        │內警乙字第○│          │鑑定年份：一九九五年以後  │        │
│一一○│        │六五一  號  │九十年三月│                          │        │
│二○二│        │槍身號碼：二│十八日    │鑑定依據：中央警大編號六一│        │
│一○一│        │一八五六五號│          │          號              │        │
│六號  │        │            │          │                          │        │
├───┼────┼──────┼─────┼─────────────┼────┤
│扣案槍│張永接  │雙管獵槍    │八十九年七│原取得時間：五十年左右取得│原審法院│
│枝管制│        │槍照字號：台│月十八日  │                          │判處有期│
│編號  │        │內警乙字第○│          │鑑定年份：一九八九年以後  │徒刑一年│
│一一○│        │七二四  號  │八十九年八│                          │緩刑三年│
│二○二│        │槍身號碼：一│月九日    │鑑定依據：中央警大編號四四│確定    │
│○八四│        │三五五    號│          │          號              │        │
│四號  │        │            │          │                          │        │
├───┼────┼──────┼─────┼─────────────┼────┤
│扣案槍│天○○  │單管獵槍    │八十九年六│原取得時間：五十年間其    │        │
│枝管制│        │槍照字號：台│月二十三日│            父即持有。    │        │
│編號  │        │內警乙字第二│、十月三十│鑑定年份：一九九九年以後  │        │
│一一○│        │四八七  號  │日        │                          │        │
│二○二│        │槍身號碼：九│八十九年七│鑑定依據：中央警大編號四○│        │
│○八四│   │四一三    號│月二十八日│          號              │        │
│○號  │        │            │、十一月十│                          │        │
│      │        │            │八日      │                          │        │
├───┼────┼──────┼─────┼─────────────┼────┤
│扣案槍│謝坤城  │單管獵槍    │八十九年五│原取得時間：五十年間其    │檢察官起│
│枝管制│        │槍照字號：台│月十五日  │            父謝子即持有。│訴書原審│
│編號  │        │內警乙字第二│          │鑑定年份：一九六四年以後  │判決當事│
│一一○│        │四八四  號  │八十九年六│                          │人欄及主│
│二○二│        │槍身號碼：一│月 四日   │鑑定依據：中央警大編號四一│文誤寫謝│
│○八四│        │一六        │          │          號              │申成（見│
│一號  │        │            │          │                          │九十一年│
│      │        │            │          │                          │偵字第二│
│ │        │            │          │                          │○二六號│
│      │        │            │          │                          │、第二三│
│      │        │            │          │                          │二、二三│
│      │        │            │          │                          │六、二四│
│      │        │            │          │                          │五頁簽名│
│      │        │            │          │                          │）      │
│      │        │            │          │                          │        │
├───┼────┼──────┼─────┼─────────────┼────┤
│扣案槍│壬○○  │單管獵槍    │八十九年  │原取得時間：不詳          │九十三年│
│枝管制│        │槍照字號：台│十月二日  │                          │一月十四│
│編號  │        │內警乙字第二│          │鑑定年份：一九九九年以後  │日死亡  │
│一一○│        │八一六  號  │八十九年  │                          │        │
│二○○│        │槍身號碼：一│十月十八日│鑑定依據：中央警大編號三七│        │
│八三七│        │○八一號    │          │          號              │        │
│號    │        │            │          │                          │        │
├───┼────┼──────┼─────┼─────────────┼────┤
│扣案槍│Ｏ○○  │單管獵槍    │八十九年  │原取得時間：超過三十年    │        │
│枝管制│        │槍照字號：台│八月十日  │                          │        │
│編號  │        │內警乙字第○│          │鑑定年份：一九九九年以後  │        │
│一一○│        │八○六  號  │八十九年  │                          │        │
│二○二│        │槍身號碼：二│九月二日  │鑑定依據：中央警大編號一號│        │
│○八一│        │四六八號    │          │                          │        │
│○號  │        │            │          │                          │        │
├───┼────┼──────┼─────┼─────────────┼────┤
│扣案槍│Ｌ○○  │雙管獵槍    │八十九年  │原取得時間：五十六年或五十│        │
│枝管制│        │槍照字號：台│九月一日  │            八年間        │        │
│編號  │        │內警乙字第二│          │鑑定年份：一九九○年以後  │        │
│一一○│        │八二三  號  │八十九年  │                          │        │
│二○二│        │槍身號碼：四│九月十三日│鑑定依據：中央警大編號三八│        │
│○八三│        │八○六    號│          │          號              │        │
│八號  │        │            │          │                          │        │
├───┼────┼──────┼─────┼─────────────┼────┤
│扣案槍│寅○○  │單管獵槍    │八十九年  │原取得時間：七十一年間    │        │
│枝管制│        │槍照字號：台│十二月十五│                          │        │
│編號  │        │內警乙字第二│日        │鑑定年份：一九九九年以後  │        │
│一一○│        │四八二  號  │          │   │        │
│二○二│        │槍身號碼：一│八十九年  │鑑定依據：中央警大編號三五│        │
│○八三│        │一六八二三一│十二月三十│          號              │        │
│五號  │        │號          │一日      │                          │        │
├───┼────┼──────┼─────┼─────────────┼────┤
│扣案槍│陳明樹  │單管獵槍    │九十年    │原取得時間：六十年間，由其│        │
│枝管制│        │槍照字號：台│三月二日  │            父留贈        │        │
│編號  │        │內警乙字第九│          │刑事警察局鑑識科物理組巡  │        │
│一一○│        │八七八三號  │          │          官蕭宇廷鑑定一  │        │
│二○二│        │槍身號碼：九│九十年    │          九九九年以後    │        │
│○二九│        │八七八三號  │三月十八日│                          │        │
│二號  │        │            │          │                          │        │
│      │        │            │          │           │        │
└───┴────┴──────┴─────┴─────────────┴────┘
                                                              　　　　　Ｆ
